# 请教陈版主-可供出售权益工具减值准备转回后递延所得税资产的处理

提问人：奥特 503 时间：2016-02-02 00:11:57
案例 @chenyiwei假设公司将某股票设定为可供出售金融资产，成本 100 元，该公司所得税税率为25%。 2014 年底公允价值下降到 40元，公司计提 60 元的资产减值准备，并确认 15 元的递延所得税资产。 2015 年该可供出售金融资产价值回升，公允价值为 200 元。由于该可供出售金融资产系股票，相关资产减值损失仅能通过权益转回。我想请教下，在 2015 年做账的时候， 2014 年确认的 15 元递延所得税资产应该继续保留？还是通过其他综合收益冲掉？也就是说 2015 年年底的其他综合收益应该是 135 元？还是 120 元？ 非常感谢

回答人：chenyiwei
2015 年减值准备通过权益转回时，相应的递延所得税资产也应相应转回，借方科目为其他综合收益。即 2015 年度其他综合收益的年末余额和 2015 年度发生额为 120 （=(200-40)*(1-25%)）。

提问人：zhs7403 时间：2016-02-02 21:14:00
原先资产减值计提肯定是通过所得税费用，目前转回时 60 元部分是否应该也是所得税费用？(剩余 100 因为计入其他综合收益，因此递延税应该是走其他综合收益)

回答人：chenyiwei
因为减值准备的转回是通过其他综合收益，所以递延所得税的转回也是通过其他综合收益。